【裁判字號】    95,訴,2332
【裁判日期】    951215
【裁判案由】    毒品危害防制條例
【裁判全文】
臺灣桃園地方法院刑事判決              95年度訴字第2332號
公  訴  人  台灣桃園地方法院檢察署檢察官
被      告  甲○○
                    （現在台灣台南監獄執行中）
上列被告因毒品危害防制條例案件，經檢察官提起公訴（95年度
毒偵字第4828號），被告於準備程序中就被訴事實為有罪之陳述
，經本院合議庭裁定由受命法官獨任行簡式審判程序，茲判決如
下：
    主  文
甲○○施用第一級毒品，累犯，處有期徒刑拾月。
    事  實
一、甲○○前於民國90年間，因竊盜案件，經本院於90年7 月12
    日以90年度桃簡字第759 號判處有期徒刑3 月，如易科罰金
    ，以300 元折算1 日，於90年9 月15日確定，並於91年3 月
    19日執行完畢（構成累犯）。其又曾因施用毒品案件，經本
    院於89年9 月7 日，以89年度毒聲字第5801號裁定送觀察勒
    戒後，認有繼續施用毒品之傾向，再經臺灣桃園地方法院檢
    察署檢察官聲請本院於89年10月4 日，以89年度毒聲字第63
    51號裁定送強制戒治，嗣於90年3 月2 日，經本院以90年毒
    聲字第1020號裁定停止戒治並付保護管束，於90年3 月16日
    出所，惟其後經臺灣桃園地方法院檢察署檢察官聲請本院於
    90年6 月13日，以90年度毒聲字第2533號裁定撤銷停止戒治
    ，而於92年8 月12日經戒治期滿，於92年8 月13日執行完畢
    出所。又於93年間施用毒品，經本院於94年2 月28日以93年
    度訴字第1450號判處有期徒刑7 月確定；再因於94年1 月20
    日施用毒品，經屏東地方法院以94年度訴字第1150號判處有
    期徒刑8 月確定；嗣又因施用毒品，經本院以95年度訴字第
    860 號判處有期徒刑9 月確定，並自95年10月11日入監執行
    迄今（上開有期徒刑7 月、8 月尚待定應執行刑）。
二、詎仍不知悔改，復於上開強制戒治執行完畢後5年內，基於
    施用第一級毒品之犯意，於95年7月16日上午10時30分許為
    警採尿回溯26小時內之某時，在桃園縣桃園市○○○路448
    號5樓之2之住處，施用第一級毒品海洛因。嗣於同年8月15
    日上午11時30分許，甲○○在台北縣板橋市區○路1 號前，
    因搶奪案為警循線查獲，而佐以95年7 月16日經甲○○同意
    所採集之尿液，經送驗結果呈現鴉片類陽性反應（可待因、
    嗎啡均呈現陽性反應），始悉上情。
三、案經台北縣政府警察局移送臺灣桃園地方法院檢察署檢察官
    偵查起訴。
    理  由
一、本件被告甲○○所犯係死刑、無期徒刑、最輕本刑為三年以
    上有期徒刑以外之罪，其於準備程序中就被訴事實為有罪之
    陳述，經法官告知簡式審判程序之旨，並聽取公訴人、被告
    之意見後，依刑事訴訟法第273 條之1 第1 項規定，經本院
    合議庭裁定，由受命法官獨任進行簡式審判程序，並為審理
    判決，合先敘明。
二、上開犯罪事實，業經被告於警詢及本院審理中坦承不諱，而
    被告為台北縣政府警察局刑警大隊第5 組所採尿液經送請臺
    灣檢驗科技股份有限公司檢驗結果，確呈鴉片類陽性反應（
    可待因、嗎啡均呈陽性反應），有台北縣政府警察局偵辦毒
    品案件尿液代碼表及臺灣檢驗科技股份有限公司濫用藥物尿
    液鑑驗報告各一紙在卷可稽（見臺灣桃園地方法院檢察署95
    年度毒偵字第4828號卷第11頁及第13頁），是上揭事實，除
    被告不利於己自白外，並有前述補強證據可佐，足徵被告自
    白與事實相符，堪予採信。又被告前因施用毒品案件，經本
    院裁定令入戒治處所施以強制戒治，於民國92年8 月13日因
    執行完畢出監等情，有刑案資料查註紀錄表、全國施用毒品
    案件記錄表、受觀察勒戒人毒品及前科紀錄簡列表、台灣高
    等法院被告全國前案紀錄表各一份在卷為憑，其於前開觀察
    勒戒執行完畢5 年內再犯本件施用毒品罪，事實已臻明確。
    綜上所述，足徵被告係於5 年內再犯毒品危害防制條例第10
    條之罪，應予依法論科。
三、按海洛因係毒品危害防制條例第2 條第2 項第1 款所規範之
    第一級毒品，被告予以施用，所為係犯同條例第10條第1 項
    之施用第一級毒品海洛因罪。又其施用第一級毒品海洛因前
    後持有第一級毒品之低度行為，為施用之高度行為所吸收，
    不另論罪。查被告有前揭有期徒刑之執行紀錄，此有臺灣高
    等法院被告全國前案紀錄表1 份附卷可稽，被告於前開刑之
    執行完畢5 年內故意再犯本件最重本刑為有期徒刑以上之罪
    ，為累犯，應依刑法第47條之規定，予以加重其刑。爰審酌
    被告屢次矯治及處罰均未戒除毒癮，可見毒癮已深，不易自
    拔，另考量其犯後坦承犯行之態度、生活狀況、智識程度、
    素行等一切情狀，量處如主文所示之刑，冀望能引以為惕，
    戒除毒癮。
據上論斷，應依刑事訴訟法第273 條之1 第1 項、第299 條第1
項前段，毒品危害防制條例第10條第1 項，刑法第11條、第47條
，判決如主文。
本案經檢察官鄭東峰到庭執行職務。
中    華    民    國    95    年    12    月    15    日
                  刑事第十二庭  法  官  陳  雪  玉
以上正本證明與原本無異。
如不服本判決，應於判決送達後10日內向本院提出上訴狀（應附
繕本），上訴於臺灣高等法院。
                                書記官  戴  育  萍
中    華    民    國    95    年    12    月    19    日
附錄本案論罪科刑法條
毒品危害防制條例第4條
製造、運輸、販賣第一級毒品者，處死刑或無期徒刑；處無期徒
刑者，得併科新臺幣1 千萬元以下罰金。
製造、運輸、販賣第二級毒品者，處無期徒刑或7 年以上有期徒
刑，得併科新臺幣7 百萬元以下罰金。
製造、運輸、販賣第三級毒品者，處5 年以上有期徒刑，得併科
新臺幣5 百萬元以下罰金。
製造、運輸、販賣第四級毒品者，處3 年以上10年以下有期徒刑
，得併科新臺幣3 百萬元以下罰金。
製造、運輸、販賣專供製造或施用毒品之器具者，處1 年以上7
年以下有期徒刑，得併科新臺幣1 百萬元以下罰金。
前五項之未遂犯罰之。


司法院資訊處製作；財團法人民間司法改革基金會備份。
